---
title: "Lista 2 MLG"
author: "Davi Wentrick Feijó"
date: "2023-10-02"
output: pdf_document
---

```{r setup, include=FALSE}
knitr::opts_chunk$set(echo = TRUE)

pacman::p_load(readr,Matrix,readxl,forcats,psych,ggcorrplot,GGally,olsrr,leaps,MASS,plyr,tidyverse,lmtest,knitr,kable)

Q01_data <- read_table("Q01_data.txt")
Q02_data <- read_table("Q02_data.txt", col_types = cols(X4 = col_skip()))

Q01_data %>%
  mutate(x1 = as.factor(x1))
```

#### Q1. Considere os dados sobre a qualidade do vinho tinto, apresentados no ficheiro `Q01-data.txt`. Ajuste o modelo de regressao linear multipla, e faca uma analise completa desses dados. Que conclusoes voce tira dessa analise? (use 5% de significancia durantes as analises)

\

Vamos fazer uma analise do modelo usando todo o banco para ver os resultados gerais.

```{r echo=FALSE}
modelo1_completo = lm(y ~ x1 + x2 + x3 + x4 + x5 + x6 + x7 + x8 + x9 + x10 , data = Q01_data)
summary(modelo1_completo)
```

\newpage
```{r echo=FALSE}
anova(modelo1_completo)
```


```{r echo=FALSE,out.width = "100%"}
par(mfrow=c(2,2))
plot(modelo1_completo)
```


```{r echo=FALSE}
matriz_cor = cor(Q01_data)
# Converter a matriz de correlação em um data frame
df_cor <- as.data.frame(matriz_cor)

# Criar o gráfico de correlação (corr plot)
ggcorrplot(df_cor,lab = TRUE)

```



Com base no conjunto de dados, e possıvel observar que algumas covariaveis estao fortemente correlacionadas. Assim, pede-se:

```{r}

```




##### (a) Proponha algum metodo para resolver o problema da multicolinearidade no conjunto de dados.

Podemos perceber que temos um problema incomum de algumas variaveis terem correlaçao perfeita, isso definitivamente atrapalha o modelo e dificuldat qualquer metodo de selecao de variaveis, especialemnte dentro do R. Logo é necessario removermos essas variaveis problematicas. Em seguida podemos rodar um modelo de selecao de variaveis. Nesse caso vamos retirar as variaves x4, x5 e x10 que possuem multiplas correlaçoes altas com outras variaveis

```{r}
modelo1_completo = lm(y ~ x1 + x2 + x3 + x4 + x6 + x7 + x8 + x9 , data = Q01_data)
anova(modelo1_completo)

matriz_cor = cor(Q01_data %>% dplyr::select(-c(1,5,6,11)))

# Converter a matriz de correlação em um data frame
df_cor <- as.data.frame(matriz_cor)

# Criar o gráfico de correlação (corr plot)
ggcorrplot(df_cor,lab = TRUE)

```


##### (b) Usando algum metodo de selecao de variaveis, obtenha o modelo final para o conjunto de dados.

```{r include=FALSE}
forward_mdl <- step(modelo1_completo,scope = modelo1_completo, direction="forward", k=2)
summary(forward_mdl)

backward_mdl <- step(modelo1_completo,scope = modelo1_completo, direction="backward", k=2)
summary(backward_mdl)


both_mdl <- step(modelo1_completo,scope = modelo1_completo, direction="both", k=2)
summary(both_mdl)
```


```{r echo=FALSE}
l<-list(data.frame(t(data.frame(coef(forward_mdl)))),
        data.frame(t(data.frame(coef(backward_mdl)))),
        data.frame(t(data.frame(coef(both_mdl)))))
stepwise_results <- do.call(rbind.fill, l)
row.names(stepwise_results) <- c('Forward','Backward','Both')
stepwise_results
```

POdemos ver que o metodo backward e both deram os mesmos resultados, contudo se escolhermos o modelo com base no R^2 ajustado veremos que o modelo do forward tem um resultado um pouco menor, logo vamos com utilizar o modelo encontrado pelos outros metodos. 

```{r}
summary(both_mdl)
```


##### (c) Apresente a tabela da Analise de Variancia para testar a significancia global dos coeficientes do modelo final. Apresente as hip´otese de teste, e conclua.
```{r}
anova(both_mdl)
resultado_anova = aov(both_mdl)
```

```{r echo=FALSE}
SSTotal <- var(Q01_data$y) * (nrow(Q01_data)-1)
    SSE     <- sum( both_mdl$resid^2 )
SSreg   <- SSTotal - SSE

dfE   <- both_mdl$df.residual
dfReg <- nrow(Q01_data) - 1 - dfE
MSreg <- SSreg / dfReg
MSE   <- SSE / dfE
Fstat <- MSreg / MSE
pval  <- pf( Fstat , dfReg, dfE , lower.tail=FALSE )
```

```{r echo=FALSE}
tabela_anova <- data.frame(
  Fonte = c("Regressao", "Erro", "Total"),
  Soma_de_Quadrados = c(SSreg, SSE, SSTotal),
  Graus_de_Liberdade = c(dfReg, dfE, nrow(Q01_data) - 1),
  Quadrados_Médios = c(MSreg, MSE, NA),
  F_Statistic = c(Fstat, NA, NA),
  P_Value = c(pval, NA, NA)
)

kable(tabela_anova,col.names = c("Fonte","SSQ","GL","QM","F","P") ,format = "latex")
```
O resultado indica que é signigficante e que todos os coeficientes sao diferentes de 0.


##### (d) Com base no modelo obtido no item anterior, faca uma analise de resıduos e conclua.

```{r echo=FALSE}
par(mfrow=c(2,2))
plot(both_mdl)
residuo = both_mdl$residuals
```

```{r}
shapiro.test(residuo)
bptest(both_mdl)
```
Podemos perceber que o modelo passa nos testes de normalidade e variancida dos residuos.

#### Q02. Uma equipe de pesquisadores de saude mental deseja comparar tres metodos de tratamento da depressao grave (A, B e C=referencia). Eles tambem gostariam de estudar a relacao entre idade e eficacia do tratamento, bem como a interacao (se houver) entre idade e tratamento. Cada elemento da amostra aleatoria simples de 36 pacientes, foi selecionado aleatoriamente para receber o tratamento A, B ou C. Os dados obtidos podem ser encontrados no ficheiro `Q02-data.txt`. A variavel dependente y e a eficacia do tratamento; as variaveis independentes sao: a idade do paciente no aniversario mais proximo, e o tipo de tratamento administrado (use 1% de significancia durantes as analises).

##### (a) Ajuste o modelo de regressao linear e interprete os resultados obtidos.

##### (b) Obtenha a tabela ANOVA para o modelo obtido no item (a) e interprete os resultados.

##### (c) Considere a possibilidade de incluir a interacao entre as varaveis independentes, i.e., assuma que o modelo a ser ajustado tem a seguinte formulacao: $yi =  \beta_0 +  \beta_1x_{1i} +  \beta_2x_{Ai} +  \beta_3x_{Bi} +  \beta_4x_{1i}x_{Ai} + \beta_5x_{1i}x_{Bi} + \epsilon_i$ , com a suposicao de que $\epsilon_i$ ~ $N(0, \sigma^2)$. Com base no modelo anterior,
+ (i) Liste todos os possıveis submodelos que podem ser obtidos usando o modelo apresentado anteriormente.
+ (ii) Interprete os coeficientes de regressao associados aos fatores de interacao.
+ (iii) Apresente a tabela anova para testar as seguintes hipoteses, $H0 : \beta_1 = \beta_4 = \beta_5 = 0$ contra $H1 : \exists \beta_j 6= 0$, com $j = 1, 4, 5$.
+ (iv) Faca uma analise completa dos res´ıduos do modelo.
















